臺灣新北地方法院刑事判決
111年度審交易字第1089號
公  訴  人  臺灣新北地方檢察署檢察官
被      告  賴奕儒
上列被告因過失傷害案件，經檢察官提起公訴（111年度偵緝字
第1812號），於準備程序中，被告就被訴事實為有罪之陳述，經
告以簡式審判程序之旨，並聽取當事人之意見後，本院裁定進行
簡式審判程序，並判決如下：
    主  文
賴奕儒犯過失傷害罪，處拘役貳拾日，如易科罰金，以新臺幣壹
仟元折算壹日。
　　事實及理由
一、本件犯罪事實及證據，除證據部分補充「被告賴奕儒於本院
    準備程序及審理中之自白」、「車號查詢車籍資料1紙」外
    ，其餘均引用附件檢察官起訴書之記載。
二、論罪：
　㈠核被告所為，係犯刑法第284條前段之過失傷害罪。
　㈡按刑法第62條前段所規定之自首，係以對於未發覺之犯罪自
    首而受裁判為要件，故犯罪行為人應於有偵查犯罪職權之公
    務員未發覺犯罪事實或犯罪人之前自首犯罪，且接受裁判，
    兩項要件兼備，始得依刑法第62條前段自首之規定減輕其刑
    （最高法院86年度台上字第1951號判決意旨參照）。查被告
    於肇事後，在有偵查犯罪職權之機關或公務員發覺前，留在
    現場，並向據報前往現場處理之員警承認為肇事人，固有A3
    類路交通事故調查紀錄表1份在卷可佐（見偵字卷第10至11
    頁），惟其於檢察官偵查時，因傳拘無著，顯已逃匿，經臺
    灣新北地方檢察署於民國111年3月14日以新北檢錫偵孝緝字
    第1630號通緝在案，直至同年月16日11時22分許，在桃園市
    ○○區○○路000號前為警緝獲，此有上開通緝書、桃園市政府
    警察局桃園分局通緝案件移送書、解送人犯報告書、臺灣新
    北地方檢察署111年0月00日新北檢錫孝銷字第0000號撤銷通
    緝書（稿）各1份附卷可憑（見偵字卷第78頁、偵緝字卷第1
    至3、20頁）。是被告並無接受裁判之意願，自與刑法第62
    條自首之要件不合，無從據以減輕其刑，附此敘明。
三、爰以行為人之責任為基礎，審酌被告騎乘普通重型機車上路
    ，本應注意車前狀況，隨時採取必要之安全措施，竟疏未注
    意，貿然前行，因而肇致本件交通事故，造成告訴人王駿揚
    受有右側小腿挫傷之傷害，惟念其於本院準備程序時坦承犯
    行，尚有悔意，然迄今尚未與告訴人達成和解或賠償其所受
    損害，兼衡其過失程度、告訴人所受傷勢程度，暨其高中畢
    業之智識程度（見被告之個人戶籍資料）、自陳入監前無業
    ，家中尚有母親需要扶養之生活狀況（見本院111年10月17
    日簡式審判筆錄第4至5頁） 等一切情狀，量處如主文所示
    之刑，並諭知易科罰金之折算標準。
據上論斷，應依刑事訴訟法第273條之1第1項、第299條第1項前
段、第310條之2、第454條第2項，判決如主文。
本案經檢察官江祐丞提起公訴，檢察官王佑瑜到庭執行職務。
中　　華　　民　　國　　111 　年　　11　　月　　3 　　日
　　　　　　　　　刑事第二十三庭  法　官　朱學瑛
上列正本證明與原本無異。
如不服本判決，應於判決送達後20日內敘明上訴理由，向本院提
出上訴狀 (應附繕本) ，上訴於臺灣高等法院。其未敘述上訴理
由者，應於上訴期間屆滿後20日內向本院補提理由書「切勿逕送
上級法院」。
　　　　　　　　　　　　　　　　  書記官　盧姿妤
中　　華　　民　　國　　111 　年　　11　　月　　3 　　日

附錄本案論罪科刑法條全文：
中華民國刑法第284條
因過失傷害人者，處1年以下有期徒刑、拘役或10萬元以下罰金
；致重傷者，處3年以下有期徒刑、拘役或30萬元以下罰金。

附件：
臺灣新北地方檢察署檢察官起訴書
                                   111年度偵緝字第1812號
　　被　　　告　賴奕儒　女　00歲(民國00年0月00日生)
　　　　　　　　　　　　住新北市○○區○○街00巷0號
　　　　　　　　　　　　國民身分證統一編號：Z000000000號
上列被告因過失傷害案件，業經偵查終結，認應提起公訴，茲將
犯罪事實及證據並所犯法條分敘如下：
　　　　犯罪事實
一、賴奕儒於民國109年7月10日13時33分許，騎乘車牌號碼000-
    0000號普通重型機車(下稱甲機車)，沿新北市新莊區中正路
    往三重區方向行駛，嗣行經中正路與建國一路口時，本應注
    意車前狀況，隨時採取必要之安全措施，以避免危害之發生
    ，而依當時情形，並無不能注意之情事，竟疏未注意及此，
    貿然前行，致追撞在該處停等紅燈，由王駿揚騎乘之車牌號
    碼000-0000號普通重型機車(下稱乙機車)，致王駿揚人車倒
    地，受有右側小腿挫傷之傷害。
二、案經王駿揚訴由新北市政府警察局新莊分局報告偵辦。
　　　　證據並所犯法條　　　
一、證據清單：
編號 證據名稱 待證事實 1 被告賴奕儒於警詢時及偵查中之供述 被告於警詢時陳稱於前開時、地騎乘甲機車準備停等紅燈，於煞車時不慎與前方普重機(即乙機車)撞上等語，惟於通緝到案後改稱，伊已4年都沒有機車，連油錢都沒有云云。 2 告訴人王駿揚於警詢及偵查中之指訴 全部犯罪事實。 3 證人即本案承辦警員周子恩之證述 全部犯罪事實。 4 廣和中醫診所診斷證明書1份 告訴人因車禍受有犯罪事實欄所示傷害之事實。 5 告訴人與被告之A3類道路交通事故調查紀錄表、道路交通事故現場圖、道路交通事故調查報告表㈠、㈡各1份、現場及車損照片共9張 本件現場情形及車禍發生經過。 
二、核被告所為，係犯刑法第284條前段之過失傷害罪嫌。
三、依刑事訴訟法第251條第1項提起公訴。
　　此　  致
臺灣新北地方法院
中　　華　　民　　國　 111　　年　　8 　　月　　3 　　日
　　　　　　　　　　　　　　　檢　察　官  江祐丞